Inventaris van het archief van prof. dr. J.M.G. Leune, 1947-2008
Nationaal Archief, Den Haag
- Project Onderwijs en Sociaal Milieu (OSM)
  - Notulen van de vergaderingen van het Project Onderwijs en Sociaal Milieu (OSM)., 1974,1975, 1977-1983 bevat ook persoonlijke aantekeningen en achtergrondmateriaal; 206-212
    - Besluitenlijsten en adreslijsten. 1981-1982, 209
    - Ouderactiveringsvergaderingen. 1981-1982, 210
    - Overleg van O.S.M. -begeleiders met diverse scholen. 1981-1982, 211
    - Managementteamvergaderingen en werkoverleg ontwikkelingsafdelingen. 1981-1983, 212
  - Stukken betreffende de ontwikkeling van de ouderactiviteiten in het project OSM., 1975-1990; 125
    Bevat verslagen, brieven, drukwerk, artikelen en aantekeningen
  - Agenda's en notulen van de vergaderingen van de B.A.G. (= Beleids- en Adviesgroep) vergadering 54e -108ste en werkoverleg ontwikkelingsafdelingen 4e -20ste., 1977-1980; 202
  - Stukken betreffende taal- en rekenlesprogramma's voor de lagere school met diverse uitgaven van OSM en een beknopt overzicht van dit project., 1982-1985; 127
- Publicaties van Prof. Dr. J.M.G. Leune
  Betreft slechts een beperkt deel van zijn publicaties; zie voor een volledig overzicht inventarisnummer 243
  - Publicaties, artikelen in diverse gidsen, maandbladen en tijdschriften., 1967-1997; 20
    - Sociologische gids: professionalisering van onderwijs en onderwijsinnovatie, 1978
    - Ned. Tijdschrift voor opvoeding, vorming en onderwijs, 1986
    - Tijdschrift 'Pedagogische Studiën' 1980
    - Voorlichtingsblad Uitleg: Pendelen tussen theorie en praktijk, 1997
    - Eigen doctoraalscriptie 'Functies van het Onderwijs', 1967
  - Publicaties en interviews in diverse maandbladen., 1970-1989; 22
    - HBO Journaal: Deetman de sloper? Dat beeld is feitelijk onjuist, 1989
    - Beleid & Maatschappij: Leune over de nota Schoolbegeleiding, 1975
    - Tijdschrift 'Pedagogische Studiën' 1970
    - Van Twaalf tot Zestien: over de basisvorming "komst eindtermen is het belangrijkst", 1988
    - Div. uitgaven voor / uit naam van Erasmus Universiteit Rotterdam, 1993-1998
    - Weekblad NGL: Herbezinning op uitgangspunten en vormgeving v.o. gewenst, 1983
  - Stukken betreffende de reacties op het boek Onderwijs: Bestel en Beleid., 1981; 116
    (kranten)artikelen, brieven
  - Publicaties, artikelen in diverse maandbladen., 1985-2004; 21
    - Div. uitgaven voor / uit naam van Erasmus Universiteit Rotterdam, 1985
    - Uitgave ter gelegenheid 25 jarig bestaan SCP(= Sociaal en Cultureel Planbureau): Onderwijs in beweging, 1999
    - Meso Magazine, 1991
    - Tijdschrift 'Pedagogische Studiën', 1999
    - SER-Bulletin: "interview met vertrekkend raadslid Han Leune", 2004
- Teksten en lezingen van Prof. Dr. J.M.G. Leune
  - Gepubliceerde teksten van en interviews met Prof. Dr. J.M.G. Leune., 1978,1985, 1991, 1994-2001; 109
    Tijdschriften, rapporten en aantekeningen
  - Teksten van Prof. Dr. J.M.G. Leune., 1978-2001; 166-171
    Diverse teksten voor o.a. UNESCO en Erasmus Universiteit, Vakgroep Sociologie, lezingen, congressen (VU, Universiteit Maastricht), onderwijsresearchdagen, studiedagen, artikelen, werkdocumenten Onderwijsraad, alle van eigen hand.
    - 1978-1989, 166
    - 1979-1996, 167
    - 1983-1987, 168
    - 1996-2000, 169
    - 1998-2001, 170
    - 2000-2001, 171
  - Teksten Prof. Dr. J.M.G. Leune., 1983-1998; 67
    - Bijdragen aan artikelen voor diverse kranten
    - Bijdrage aan congres Onderwijskwaliteit en de autonomie van scholen, 1995
    - Bijdrage aan diverse symposia
    - Sheets t.b.v. colleges Erasmus Universiteit
  - Teksten Prof. Dr. J.M.G. Leune., 1983-1998; 66
    - Artikelen in diverse tijdschriften/ boeken
    - Teksten/ sheets voor lezingen, symposia, congressen (ca. 1983-1991)
    - Werkdocumenten Onderwijsraad (1998)
  - Verspreide teksten van Prof. Dr. J.M.G. Leune., 1984-1986, 1989, 1990, 1998, 2004; 110
    Brieven aan Onderwijsraad/universiteit/mediaraad, verslagen, programma's lezingen/congressen/symposia, uitgewerkt interview
  - Originelen van lezingen Prof. Dr. J.M.G. Leune., 1987,1988; 111
    Lezingen en verslagen over onder andere onderwijsbeleid in sociaal-democratisch perspectief
  - Verspreide teksten., 1989-1998; 164-165
    Diverse teksten (o.a. teksten van lezingen, handgeschreven aantekeningen, symposia en seminars) van eigen hand. Geschreven voor onder meer de Erasmus Universiteit, 1993-2000
    - 1989-1992, 164
    - 1992-1998, 165
  - Teksten Prof. Dr. J.M.G. Leune., 1997-1999; 65
    - Teksten voor lezingen, congressen, seminars en papers (1997-1998)
    - Sheets behorende bij leerstoelgroep Empirische Sociologie, 1999
    - Artikelen in vakbladen
    - Sheets voor colleges
- Tweede fase voortgezet onderwijs
  - Tweede fase v.o., Aansluiting v.o. - h.o.., 1983-1990; 39
    - Eindrapport van de Adviescommissie voor aansluitingsvraagstukken havo-hbo, ingesteld door het bestuur van de HBO-Raad (1990)
    - Rapport 10 jaar HAVO (1979)
    - Rapport van de Commissie inzake aansluiting tussen het middelbaar en gymnasiaal en het hoger onderwijs (1983)
    - Concept beleidsnota 'Voorbereidend Hoger Onderwijs' (1985)
    - Diverse artikelen betreffende de overgang middelbaar onderwijs naar de universiteit
    - Onderzoek, Studieuitval binnen het heao (1984)
    - Een scriptie, 1981
    - Advies ontwikkelingsplan HAVO/VWO bovenbouw (1986)
    - Voorbereidend Hoger Onderwijs (Tweede Kamer, 1985-1986)
    - Diverse overige stukken betreffende de tweede fase van het voortgezet onderwijs
  - Tweede fase v.o.., 1986-1991; 55
    - Nota's, adviezen, vervolgnota's
    - Profiel van de tweede fase voortgezet onderwijs (OCW, 1991)
    - Literatuurrapport aansluiting v.o. en h.o. (OCW, 1988)
    - Rapporten van LICOR (Leids Interdisciplinair Centrum voor Onderwijs Research) (1989-1990)
    - Diverse artikelen uit tijdschriften, kranten e.d.
    - Programma's werkconferenties (1990)
    - Verslag mini-symposium Studeren in Deeltijdonderwijs (1989)
    - Documentatie van de studiedag 'Studentaantrekkelijkheid van het HBO" (1989)
    - Teksten van lezingen (1986)
  - Stukken betreffende de Tweede fase v.o. met analyse van beleidsadviezen, deelname aan de projectgroep en correspondentie met OCW., 1990-1999; 56-61
    - Kostenontwikkeling, herprogrammering HAVO en HBO, 1990, 56
    - Notulen van de vergaderingen van de projectgroep tweede fase v.o., 1990, 57
    - Huidige toestand, knelpuntenanalyse en mogelijkheden van besparingen, 1990, 58
    - Profiel tweede fase voortgezet onderwijs, 1992-1993, 59
    - Notulen van de vergaderingen Centrale Commissie ad hoc Profiel Tweede fase v.o., 1995-1997, 60
    - Vernieuwing van de Tweede Fase, studiehuis, 1996-1999, 61
  - Tweede Fase v.o.., 1990-1992; 63
    - Diverse documentatie/ stukken over de tweede fase in het voortgezet onderwijs
    - Commentaren op Nota Tweede Fase
  - Tweede Fase v.o.., 1992-1996; 64
    - Commentaren op Nota Spijbelopvangprojecten, 1991
  - Tweede fase v.o. (2000)., 1996-2000; 7
    - Kopieën van toegestuurde rapporten van OCW over de tweede fase op de middelbare school
    - Verslag monitoring tweede fase (1999-2000)
    - Kopieën van correspondentie tussen OCW en PMVO (Procesmanagement Voortgezet Onderwijs) 1999
    - Rapport Schoolorganisatiekenmerken en intern rendement
    - Kopieën van krantenartikelen over de tweede fase
    - Rapport examenprogramma's havo/vwo (Onderwijsraad, 1996)
- VMBO
  - VMBO., 1992-1995; 42
    - Beleidsreactie op het advies 'Recht doen aan verscheidenheid' van de commissie MAVO/VBO- Aansluitend onderwijs (OCW 1995) alsmede achtergrondstudie voor beleidsreactie (1995)
    - Voortgangsrapportage concentratie van bbo en vavo (1992)
    - Adviezen van de Onderwijsraad over het rapport: 'Recht doen aan verscheidenheid' Commissie MAVO/VBO Aansluitend onderwijs (1994)
- Wet Educatie en Beroepsonderwijs (WEB)
  - WEB., 1991-1995; 40
    - Rapport 'Het externe rendement van het middelbaar beroepsonderwijs: een literatuurstudie' (OCW, 1991)
    - Diverse stukken over de WEB
    - Diverse stukken betreffende middelbaar onderwijs/ ROC's (1994-1995)
    - Diverse relevante Staatsbladen (1994,1995)
  - WEB., 1995-1998; 16
    - Krantenartikelen en kopieën uit tijdschriften betreffende de WEB
    - Inspectierapport Werk maken van maatwerk 1997
    - Onderzoek naar vernieuwingen in de BVE-sector door het CINOP (Centrum voor Innovatie van Opleidingen)
  - WEB., 1999; 41
    - Evaluatie Wet Educatie en beroepsonderwijs (1999)
    - Concept-rapport van het SCO-Kohnstamm Instituut "De werking van de WEB verkend" (1999)
    - Adviezen betreffende de WEB (1994) (alsmede voorstellen en correspondentie)
    - Agenda BVE betreffende de sector educatie en beroepsonderwijs (1999)
    - Bekostiging educatie v.a. 2000 (OCW, 1999)
    - Advies van de Adviescommissie Onderwijs Arbeidsmarkt over versterking van de kwalificatiestructuur secundair onderwijs
- Wet tot regeling van het Voortgezet Onderwijs, WVO
  - Ontstaan Wet tot regeling van het Voortgezet Onderwijs (WVO)., 1951-1958, 1961-1967, 1992,1993; 115
    Drukwerk, brieven, aantekeningen, wetsontwerpen
    Zie ook inventarisnummer 80
- Wiardi Beckman Stichting
  - Wiardi Beckman Stichting., 1976-1980; 62
    - Verslagen van bijeenkomsten van de WBS-werkgroep onderwijspolitiek (ca. 1976-1980)
    - Diverse commentaren vanuit de WBS op verschillende nota's over onderwijsbeleid
    - Medewerking aan de productie van stukken voor een discussieproject onderwijspolitiek van de PvdA